臺灣士林地方法院刑事判決　　　　　　　　　　　　　九十二年度訴字第五四號
　　公　訴　人　臺灣士林地方法院檢察署檢察官
　　被　　　告　甲○○
右列被告因違反毒品危害防制條例案件，經檢察官提起公訴（九十二年度毒偵字第八
六一號）及移
經本院合議庭裁定改行簡式審判程序並判決如左：
    主  文
甲○○連續施用第一級毒品，累犯，處有期徒刑捌月，扣案之注射針筒壹支沒收；又
連續施用第二級毒品，累犯，處有期徒刑肆月，扣案之安非他命壹包（毛重零點參公
克，淨重零點壹公克）沒收銷燬。應執行有期徒刑拾月，扣案之安非他命壹包（毛重
零點參公克，淨重零點壹公克）沒收銷燬，注射針筒壹支沒收。
    事  實
一、甲○○曾犯竊盜及誣告罪，業經法院各判處有期徒刑五月，合併應執行有期徒刑
    九月確定，並於九十一年十二月十日執行完畢。又因施用毒品案件，經先後二次
    送觀察、勒戒後，均認無繼續施用毒品之傾向，業經臺灣士林地方法院檢察署檢
    察官分別於八十八年十二月三日及九十年三月八日，以八十八年度毒偵字第五四
    七號及九十年度毒偵緝字第三八號不起訴處分確定。詎不知悔改，復基於施用第
    一級毒品海洛因之概括犯意，自九十二年六月一日起至同年月十六日止，將海洛
    因放入針筒以注射左手臂方式，在臺北縣淡水鎮○○路一三八號住處，連續施用
    海洛因二次；另基於施用第二級毒品安他命之概括犯意，自九十二年六月一日起
    至同年月十六日止，將安非他命放入玻璃球內以火燒烤方式吸食，在上開住處，
    連續施用安非他命二次。嗣於九十二年六月二日十一時許，為警在台北市○○區
    ○○街一八八巷五七號前當場查獲，並扣得第二級毒品安非他命一包（毛重０．
    三公克，淨重０．一公克）及注射針筒一支；又於九十二年六月十七日零時許，
    在台北縣淡水鎮○○路四十六巷二十六號四樓，因涉嫌機車竊盜為警查獲，並查
    獲甲○○於九十二年六月十六日施用安非他命之犯行。
二、案經臺北市政府警察局北投分局移送臺灣士林地方法院檢察署檢察官偵查起訴及
    移送併案審理。
    理  由
一、前述犯罪事實，業據被告甲○○於本院審理時供認不諱（見本院九十三年一月九
    日準備程序筆錄及審判筆錄），並有當場查獲之第二級毒品安非他命一包及注射
    針筒一支扣案可資佐證。被告於九十二年六月二日、十七日為警採集之尿液經送
    檢驗結果，呈嗎啡（鴉片類）及安非他命陽性反應，有臺北市立療養院九十二年
    六月九日、二十四日煙毒尿液檢驗報告及明生生物科技股份有限公司九十二年七
    月一日、九月九日濫用藥物檢體檢驗報告各二紙在卷可憑，又扣案毒品經鑑驗結
    果，確呈安非他命反應，亦有臺北市政府警察局北投分局毒品初步鑑驗報告單附
    卷可據。本件事證明確，被告犯行堪以認定。
二、按犯毒品危害防制條例第十條之施用毒品罪者，檢察官應聲請法院裁定令被告入
    勒戒處所觀察、勒戒，經觀察、勒戒後，認有繼續施用毒品傾向者，檢察官應聲
    請法院裁定令入戒治處所施以強制戒治。依第二十條第二項強制戒治期滿或交付
    保護管束期滿，應由檢察官為不起訴處分。經為不起訴處分後，五年內再犯施用
    毒品罪，不適用檢察官為不起訴處分之規定，但應由檢察官聲請法院裁定令入戒
    治處所施以強制戒治，三犯以上者亦同，毒品危害防制條例第二十條第一項、第
    二項、第二十三條分別定有明文。經查被告前先後二次因施用毒品案件，經送觀
    察、勒戒後，均認無繼續施用毒品之傾向，業由臺灣士林地方法院檢察署檢察官
    於八十八年十二月三日、九十年三月八日為不起訴處分確定，有臺灣士林地方法
    院檢察署檢察官八十八年度毒偵字第五四七號及九十年度毒偵緝字第三八號不起
    訴處分書各一紙在卷可稽。被告於二次不起訴處分確定後，五年內再犯本案施用
    毒品罪，係三犯施用毒品罪，依照上開規定，本院應予審理。再按海洛因係毒品
    危害防制條例第二條第二項第一款所稱之第一級毒品，安非他命為同條項第二款
    所稱之第二級毒品，依同條例第十條規定，不得非法施用，被告違反此項規定，
    非法施用，係犯同條例第十條第一項之施用第一級毒品罪及同條第二項之施用第
    二級毒品罪，被告持有海洛因、安非他命進而施用，其持有海洛因、安非他命之
    低度行為各為施用海洛因、安非他命之高度行為所吸收，均不另論罪。被告先後
    二次施用海洛因、安非他命犯行，時間緊接，所犯為構成要件相同之罪名，顯係
    基於概括犯意為之，各依連續犯論以一罪，並依刑法第五十六條之規定加重其刑
    。移送併案審理被告施用海洛因部分，雖未據檢察官起訴，惟與已起訴被告施用
    海洛因部分有連續犯之裁判上一罪關係，本院自得併予審理，附此敘明。又被告
    有事實欄所載之犯罪科刑執行情形，有臺灣高等法院被告全國前案紀錄表附卷可
    稽，其受有期徒刑執行完畢後，五年內再犯有期徒刑以上之本罪，為累犯，依刑
    法第四十七條之規定遞加重其刑。被告所犯上開二罪，犯意各別，行為分殊，應
    予分論併罰。爰審酌被告有多次施用毒品之前科，經二次不起訴處分後再犯本罪
    ，顯見悔意不深，犯罪戕害自己身體健康及犯罪後供認犯行，態度尚佳等一切情
    狀，分別量處如主文所示之刑，並定其應執行之刑。
三、扣案之安非他命一包（毛重０．三公克，淨重０．一公克）係查獲之第二級毒品
    ，不問屬於犯人與否，依毒品危害防制條例第十八條第一項前段之規定宣告沒收
    銷燬。另扣案之注射針筒一支係被告所有供施用海洛因所用之物，業據被告供明
    在卷，因非屬專供施用安非他命之器具，依刑法第三十八條第一項第二款之規定
    宣告沒收。
據上論斷，應依刑事訴訟法第二百七十三條之一第一項、第二百九十九條第一項前段
，毒品危害防制條例第十條第一項、第二項、第十八條第一項前段，刑法第十一條、
第五十六條、第四十七條、第五十一條第五款、第三十八條第一項第二款，判決如主
文。
本案經檢察官楊秀枝到庭執行職務。
中      華      民      國      九十三     年      一     月    三十    日
                                  臺灣士林地方法院刑事第四庭
                                      法  官  周  明  鴻
右正本證明與原本無異。
如不服本判決應於送達後十日內向本院提出上訴狀。
                                      書記官  丁  梅  芬
中      華      民      國      九十三     年      二     月     四     日
附錄本判決論罪科刑依據之法條：
毒品危害防制條例第十條第一項、第二項
施用第一級毒品者，處六月以上五年以下有期徒刑。
施用第二級毒品者，處三年以下有期徒刑。
毒品危害防制條例第十八條第一項前段：
查獲之毒品及專供製造或施用毒品之器具，不問屬於犯人與否，均沒收銷燬之。
